臺灣臺北地方法院刑事判決　　　　　　 94年度交易字第299號
公　訴　人　臺灣臺北地方法院檢察署檢察官
被　　　告　甲○○
上列被告因公共危險案件，經檢察官提起公訴（九十四年度偵字
第七八九九號），本院判決如下：
    主    文
甲○○服用酒類，不能安全駕駛動力交通工具而駕駛，累犯，處
有期徒刑陸月，如易科罰金，以佰元折算壹日。
    犯罪事實
一、甲○○於民國（下同）九十四年四月二十七日凌晨二時許，
    在臺北市中山區○○○路之餐廳內飲用含酒精成分之啤酒六
    瓶，已達於反應較慢、感覺減低並影響駕駛而不能安全駕駛
    動力交通工具之狀態後，仍駕駛動力交通工具即車號ＰＣ─
    七七七七號號自用小客車在道路上行駛，嗣於同日凌晨二時
    十一分許，甲○○駕駛上開自用小客車行經臺北市中山區○
    ○○路○段八十五號前，為擔服取締酒測勤務之臺北市政府
    警察局交通警察大隊中山分隊員警林信洋發現，乃將甲○○
    所駕駛之自用小客車攔停，林信洋並於甲○○停車後向甲○
    ○進行酒精濃度之測試，發現其吐氣所含酒精成份每公升已
    達０．六九毫克，而知上情。
二、案經臺北市政府警察局中山分局移送臺灣臺北地方法院檢察
    署檢察官偵查後起訴。
    理    由
一、上揭犯罪事實一部分，關於被告甲○○為警測試之吐氣所含
    酒精成份為０．六九毫克乙節，有酒精測試單一紙在卷足憑
    （偵查卷第十五頁參照）；此外，並據被告於警詢、偵查及
    本院審理中坦承不諱（見偵查卷第八頁偵訊筆錄、第二十三
    頁詢問筆錄、本院九十四年八月十八日審判筆錄）；按行為
    人飲酒後如其呼氣酒精濃度達於每公升０．五毫克時，即有
    反應較慢、感覺減低並影響駕駛之輕度中毒症狀，此有行政
    院國軍退除役官兵輔導委員會臺北榮民總醫院（以下稱臺北
    榮民總醫院）八十八年八月五日（八八）北總內字第二六八
    六八號函一紙附本院卷可稽，且行為人飲酒後其呼氣中酒精
    濃度如已達於每公升０．五五毫克，其肇事率為一般未飲酒
    者之十倍，此亦有中央警察大學交通學系暨交通管理研究所
    教授蔡志中之研究報告一紙附本院卷可憑，故被告經警測試
    其呼氣酒精成份為０．六九毫克，依照臺北榮民總醫院上開
    函文及前揭學者之研究，當已達到服用酒類後不能安全駕駛
    動力交通工具之狀態，是依(一)前述酒精測試單、(二)臺北榮民
    總醫院上開函文及(三)前揭學者之研究報告等補強證據已足資
    擔保被告於警詢、偵查及本院審理中就此部分事實所為上開
    任意性自白具有相當程度之真實性，而得使本院確信被告前
    述自白之犯罪事實確屬真實，從而依刑事訴訟法第一百五十
    六條第一項「被告之自白，非出於強暴、脅迫、利誘、詐欺
    、違法羈押或其他不正之方法，且與事實相符者，得為證據
    。」及第二項「被告之自白，不得作為有罪判決之唯一證據
    ，仍應調查其他必要之證據，以察其是否與事實相符。」規
    定，本院自得依被告前述自白及各該補強證據認定被告確有
    為此犯行，本件事證明確，被告之犯行堪以認定。
二、按被告於服用酒類後，不能安全駕駛動力交通工具而仍駕駛
    前開車號汽車在道路上行駛之行為，核係犯刑法第一百八十
    五條之三之服用酒類，不能安全駕駛動力交通工具而駕駛罪
    。查被告(一)前於九十二年六月間，因酒後駕車而犯公共危險
    案件，經臺灣士林地方法院判處罰金銀元一萬二千元，嗣經
    確定；又於(二)九十三年十月間，再因酒後駕車而犯公共危險
    案件，經臺灣士林地方法院判處有期徒刑三月，後亦經確定
    ，於九十四年二月四日易科罰金執行完畢，此有臺灣高等法
    院前案紀錄表一紙在卷足憑，被告於其所犯上開(二)案件執行
    完畢後五年以內再犯本件有期徒刑以上之罪，為累犯，應依
    刑法第四十七條規定加重其刑（本院按刑事訴訟法第三百零
    八條本規定－判決書應分別記載裁判之主文與理由；有罪之
    判決書並應記載【事實】，故從來實務見解依最高法院四十
    六年台上字第一二九六號判例所認，在有罪判決書之【事實
    】欄，凡與論罪科刑有關之事項，均應明確記載於有罪判決
    書之【事實】欄，而行為人如有刑法第四十七條所規定，應
    加重其刑之累犯事由，因此等事由與行為人之科刑有關，當
    然應該在有罪判決書之【事實】欄明確記載，惟刑事訴訟法
    第三百零八條已於九十三年六月二十三日修正成為－判決書
    應分別記載其裁判之主文與理由；有罪之判決書並應記載【
    犯罪事實】，且得與理由合併記載，並於同年月二十五日施
    行，其修正之立法理由乃認為－「刑事有罪判決所應記載之
    事實應係賦予法律評價而經取捨並符合犯罪構成要件之具體
    社會事實。爰參考日本刑事訴訟法第三百三十五條第一項之
    立法例，將原條文後段所定『並應記載事實』修正為『並應
    記載犯罪事實』，以臻明確。」，故依修正後之該法條規定
    ，有罪判決書形式上之「事實欄」自應依修正後之法條規定
    記載成為「犯罪事實欄」，且行為人是否有累犯應加重其刑
    之事由，因該事由非屬行為人之犯罪構成要件，當無庸再記
    載於判決書之犯罪事實欄，對此法院辦理刑事訴訟案件應行
    注意事項第一百四十四項亦規定－「構成要件以外之其他適
    用法律事實，例如刑法總則之加重或減輕事由，可無須在【
    犯罪事實】欄中記載。」，故本院對於被告構成累犯應加重
    其刑之事由，乃未記載於本件判決書之犯罪事實欄，僅在理
    由中載明，應予說明）。爰審酌被告有如前所述之公共危險
    前科，無視於政府晚近一再宣導不要酒後駕車之政令宣導，
    仍酒後在道路上駕車，顯不尊重他人及自己之生命，然幸未
    肇事及犯後坦承犯行、態度良好等一切情狀，本院認全程到
    庭實行公訴之檢察官於本院審理時，向本院對被告具體求處
    判處有期徒刑六月，要與被告之犯行相當，爰依檢察官之具
    體求刑而量處如主文所示之刑，並諭知易科罰金之折算標準
    。
據上論斷，應依刑事訴訟法第二百九十九條第一項前段，刑法第
一百八十五條之三、第四十七條、第四十一條第一項前段，罰金
罰鍰提高標準條例第二條，判決如主文。
本案經檢察官游儒倡到庭執行職務。
中　　華　　民　　國　　94　　年　　8 　　月　　24　　日
                  刑事第九庭審判長法  官  葉建廷
                                  法  官  林怡秀
                                  法  官  官信成
以上正本證明與原本無異。
檢察官、被告如不服本判決，應於判決送達後10日內，向本院提
出上訴狀。
                                  書記官  陳靜君
中　　華　　民　　國　　94　　年　　8 　　月　　24　　日
附錄本案論罪科刑法條全文：
中華民國刑法第一百八十五條之三：
服用毒品、麻醉藥品、酒類或其他相類之物，不能安全駕駛動力
交通工具而駕駛者，處一年以下有期徒刑、拘役或三萬元以下罰
金。
